Eliana Paola Venegas Linares

3004221765 - 7284047 paola.vene10@gmail.com

PERFIL LABORAL

Profesional en relaciones económicas internacionales y tecnóloga en gestión de negocios. Con experiencia en modelos B2B y equipos administrativos, marketing, operativos y comerciales, atención y servicio al cliente, ecommerce, estrategias de marketing, gestión de compras, negociación y análisis de precios con grandes mayoristas, análisis de portafolio en sitioweb, óptima comunicación con proveedores y perfilamiento de clientes, gestión de cartera, apoyo logístico a eventos, entre otros. Actualmente con conocimientos en Excel, SAP, CRM, Odoo, habilidad en el manejo de Office, aplicativos y base de datos. Me caracterizo por ser una persona con habilidades para el trabajo en equipo, escucha activa, alta capacidad de análisis, orientación al servicio y al resultado, con disposición a nuevos aprendizajes.

FORMACIÓN ACADÉMICA

Misión TIC – Convenio UTP

Diplomado en Fundamentos de Programación y Tecnologías Digitales y/o Industrias Creativas Digitales, 2021

Universidad Autónoma de Colombia

Relaciones económicas internacionales, 2018

Instituto colombiano de aprendizaje, convenio Organización Internacional del Trabajo Técnica laboral en Operación de programas informáticos y base de datos, 2018

SENA -Servicio nacional de aprendizaje

Tecnóloga en Gestión de Negocios, 2014

EXPERIENCIA LABORAL

Asistente de operaciones- Smartrent SAS (enero 2022 - enero 2023)

Startup relacionada con renta dispositivos de tecnología en un modelo B2B2C. Administrar página web, análisis de precios, verificar inventario y análisis de portafolio en sitio web, negociación de precios, órdenes de compra y relacionamiento con mayoristas, seguimiento envío de mercancía, gestión de cartera, comunicación con aliados, manejo de clientes potenciales brindando asesoría e información por chat, email y teléfono, gestión de solicitudes y proceso de venta, creación y gestión de ticket con fabricantes (Lenovo, Samsung, Hp, Apple) con el fin de brindar soporte técnico a equipos, registro de información en plataforma Odoo

Asesora- Serlefin BPO (diciembre 2020 - abril 2021)

Óptima comunicación con cliente potencial, servicio al cliente telefónico, brindar asesoría e información, realizar llamadas por canal Inbound y Outbound, actualización de datos, manejo de CRM, hacer gestión y seguimiento a la compra y venta del producto, soporte, envio de brochure, manejo de bases de datos, Excel, Outlook, Drive, manejo de plataformas (Siac, Mambu)

Analista- LG electronics (enero 2020 - abril 2020)

Administración y manejo de programa de Fidelización e incentivos a vendedores, analizar informes de ventas (Sell out) de cada regional, gestionar envío de ventas, manejo de base de datos en Excel, realizar llamadas mensuales para recibido de mercancías, realizar facturación, gestionar sugerencias, subir informes regionales a plataforma GTM, sobre comercio electrónico y mercadeo, analizar precios de mercancía, recibir y gestionar solicitudes con plataforma, PQRS y actualización de datos, comunicación con proveedores, manejo de Excel, Outlook, plataforma Prestashop

Auxiliar- Cámara de comercio electrónico (septiembre 2019- enero 2020)

Servicio al cliente telefónico, telemercadeo en frio, ofrecer diplomados, Workshop, capacitaciones, charlas de marketing y e-commerce a cliente potencial, gestión de afiliaciones a la CCE, contactar por medios electrónicos a personas y negocios e impulsar la venta de bienes y servicios con el fin de actualizar y verificar información de los afiliados del gremio, dar a conocer las características, beneficios y precios de los productos de la entidad, actualización y manejo de base de datos en Excel, soporte operativo y administrativo al área comercial y de producto, apoyo logístico de eventos presenciales.

CURSOS

- Curso inglés Universidad Distrital Francisco José de Caldas, 2022
- Curso Plan de Internacionalización de negocios en la era digital- Cámara Colombo Alemana, 2022
- Taller Excel Universidad del Rosario, 2021
- Taller Introductorio al análisis de datos con Power BI, Entrenamiento certero, 2020
- Curso especial estrategias de internacionalización (Escuela internacional de verano con estudiantes de Perú y México), 2018
- Curso Internacionalización Empresarial, Universidad Autónoma, 2017